【裁判字號】    88,易,1292
【裁判日期】    890406
【裁判案由】    竊盜
【裁判全文】
臺灣彰化地方法院刑事判決                        八十八年度易字第一二九二號
    公  訴  人  臺灣彰化地方法院檢察署檢察官
    被      告  丙○○
右列被告因竊盜案件，經檢察官提起公訴（八十八年度偵字第八二三九號），及移送
併案審理（八十八年度偵字第二二０六、二五二三、九八五三號）本院判決如左：
    主  文
丙○○連續竊盜，累犯，處有期徒刑捌月。
扣案之機車鑰匙壹支沒收。
    事  實
一、丙○○曾有偽造有價證券、竊盜、違反麻醉藥品管理條例、偽造文書、贓物以及
    違反槍砲彈藥刀械管制條例等前科，最後一次構成累犯之前科，係於民國（下同
    ）八十六年十一月十七日，因竊盜案件，經本院判處有期徒刑三月確定，於八十
    七年六月二日執行完畢出監。詎丙○○猶不知悔改，仍基於意圖為自己不法所有
    之概括犯意，先後（一）於八十八年二月十七日下午五時許，在彰化縣和美鎮○○路○段二八八號前，乘機車鑰匙仍留於機車電門之機，竊取甲○○所有之車號
    ＫＴＵ─五００號重型機車以及置物箱皮包內之駕照、行照、健保卡、新台幣二
    千元等物，得手後供自己騎乘使用，嗣於同年二月十七日晚間十一時四十分許，
    在彰化縣和美鎮○○路與孝德路口，為警查獲；（二）復於八十八年八月十一日
    下午三時許，在彰化縣西勢里西勢路四十一之五號前，乘機車鑰匙仍留於機車電
    門之機，竊取煜國企業股份有限公司所有之車號ＫＴＬ─二四六號機車，得手後
    供己代步之用，嗣於同年八月十二日下午三時五十分許，在彰化縣和美鎮○○里
    ○○路○段四七一號前，再度為警查獲；（三）又於同年十月七日上午五時許，
    在彰化縣秀水鄉○○村○○街六二三巷五弄八號前，竊取戊○○所有之車號ＫＧ
    Ｏ─七一三號重型機車，得手後供己騎乘使用，嗣於同年十月十一日下午五時許
    ，在彰化縣和美鎮○○里○○路○段與柑竹路四一０巷口，第三次為警查獲，並
    扣得丙○○所有供行竊使用之機車鑰匙一支。
二、案經彰化縣警察局和美分局報請臺灣彰化地方法院檢察署檢察官偵查起訴暨彰化
    縣警察局和美分局及彰化分局報請台灣彰化地方法院檢察署檢察官移由本院併案
    審理。
    理  由
一、訊據被告丙○○對於右開（一）（二）之犯罪事實，業於本院審理時坦承不諱，
    核與使用人丁○○及被害人甲○○所指陳失竊之情節悉相吻合，且有贓物領據二
    紙、照片五幀附卷可稽；另訊據被告則矢口否認有何右揭（三）之犯罪事實，辯
    稱：伊係看見該車上之安全帽很像伊父親遺失的，才過去拿起來看看，該機車並
    非伊所竊取云云。惟查：被告於前揭時、地騎乘為警所查獲之重型機車係被害人
    戊○○於八十八年十月七日上午五時許在彰化縣秀水鄉○○街六二三巷五弄八號
    前失竊之事實，已據被害人戊○○指訴綦詳，並有車輛竊盜、車牌失竊資料個別
    查詢報表－查詢車輛、車牌認可資料、贓物認領保管單及照片附卷可證，復有鑰
    匙一支扣案可證。又當場查獲之辛○○○○亦到庭證稱：因電腦查出該車輛為贓
    車所以在機車停放處附近埋伏，看見丙○○坐上該機車伸手拿安全帽，伊就上前
    逮捕丙○○，並在丙○○身上查獲鑰匙一把，結果可發動機車等語（見本院八十
    九年二月十五日訊問筆錄）。是被告上開所辯，自難憑信屬實，公訴人依被告持
    有可啟動該機車之鑰匙及該機車為被告所管領、支配等事實情況，認定被告係行
    竊者，經本院調查後，足認公訴人所憑認之事實，於事理非屬顯不相合，亦與證
    據法則不相悖，應堪採取。綜上所述，本案事證已臻明確，被告犯行堪予認定。
二、核被告丙○○所為，係犯刑法第三百二十條第一項之普通竊盜罪。其先後三次竊
    盜之犯行，時間緊接，犯罪構成要件相同，顯係基於概括犯意反覆為之，為連續
    犯，應以一罪論，並加重其刑。又被告前曾犯竊盜罪，經本院判處有期徒刑三月
    ，於八十七年六月二日執行完畢出監，有臺灣彰化地方法院檢察署刑案資料查註
    紀錄表及本院被告全國前案紀錄表各乙份附卷可稽，五年內再犯有期徒刑以上之
    本罪，為累犯，應遞加重其刑。爰審酌被告之品行、素行、犯罪動機、目的、手
    段、所生之危害以及犯罪後態度等一切情狀，量處如主文所示之刑，以示儆懲。
    扣案之機車鑰匙一支，為被告所有，供行竊所用之物，應依法宣告沒收。
三、另移送併辦意旨（八十八年度偵字第二五二三號）略以：被告丙○○尚涉於八十
    八年一月二十四日下午一時許，在彰化市○○路○○街口，竊取庚○○所有ＫＲ
    Ｒ─六二六號重型機車乙輛供己使用，並從機車置物箱內竊取庚○○所有之身分
    證、機車駕照、行照、保險證交予乙○○及己○○使用云云。但查被告丙○○堅
    決否認本件犯行，而移送之警員亦未查獲被告丙○○確有事實上管領該車之事實
    ，況上開之身分證、機車駕照、行照、保險證等亦均係於同案被告乙○○所有之
    車號Ｍ４─０７３６號自小客車上置物箱內所查獲，被告丙○○亦無事實上管領
    該物，是僅憑同案被告乙○○一人供述上揭證照係被告丙○○所交予渠使用等語
    ，即率爾推論被告丙○○有竊取該車及上開證照之犯行，其認定犯罪事實之證據
    略嫌薄弱，除此之外，並無任何客觀之積極證據足資證明該案確係被告丙○○所
    為，此部份被告丙○○犯嫌不足，因公訴人認此部分與被告丙○○前開竊盜犯行
    有連續犯之裁判上一罪關係，爰不另為無罪之諭知，附予敘明。
據上論斷，應依刑事訴訟法第二百九十九條第一項前段，刑法第五十六條、第三百二
十條第一項、第四十七條、第三十八條第一項第二款，罰金罰鍰提高標準條例第一條
前段，判決如主文。
本案經檢察官陳德芳到庭執行職務。
中    華    民    國    八  十  九    年      三       月     二十一    日
                            臺灣彰化地方法院刑事第二庭
                                法      官  康  弼  周
（得十日內上訴）


司法院資訊處製作；財團法人民間司法改革基金會備份。
